臺灣臺北地方法院刑事判決　　　　　　 96年度交易字第550號
公　訴　人　臺灣臺北地方法院檢察署檢察官
被　　　告　甲○○
　　　　　　　　　　　樓
上列被告因公共危險案件，經檢察官提起公訴（96年度偵字第
13527號），本院判決如下：
    主  文
王騏景服用酒類，不能安全駕駛動力交通工具而駕駛，處有期徒
刑參月，如易科罰金，以新臺幣壹仟元折算壹日。
    事  實
一、王騏景曾於民國92年間，因酒醉駕車而犯公共危險罪，經臺
    灣臺北地方法院檢察署檢察官以92年度偵字第13816號為緩
    起訴處分，詎仍不知警惕，於96年6月15日21時許，在臺北
    縣新店市○○路某海產店內飲用多瓶啤酒後，明知已飲酒過
    量，注意力、控制力及反應能力均顯然減低，業達不能安全
    駕駛動力交通工具之程度，猶於同日23時許騎乘車牌號碼8H
    Y-579號重型機車於道路上行駛。嗣於96年6月16日0時28分
    許，行經臺北市文山區○○○路○段469巷口前，因不勝酒力
    ，車身不穩，適有執勤警網於該路段執行職務，發覺有異，
    遂予以攔查施以呼氣酒精濃度測試，測得其呼氣中所含酒精
    濃度高達每公升0.55毫克，始悉上情。
二、案經臺北市政府警察局文山分局報請臺灣臺北地方法院檢察
    署檢察官偵查起訴。
    理  由
一、查本案檢察官提出之證據即呼氣酒精濃度檢測單、刑法第18
    5條之3案件測試觀察紀錄表、臺北市政府警察局AEV653362
    號舉發違反道路交通管理事件通知單等文件，均為警員就特
    定事項所製作之文書，其性質為傳聞證據，惟當事人於言詞
    辯論終結前對於上開傳聞證據均未提出異議，本院審酌前開
    證據係執勤警員依法製作，並無不當或不法之情事，堪認為
    適當，依刑事訴訟法第159條之5第2項之規定，具有證據能
    力。
二、訊據被告王騏景固不否認於前揭時、地飲酒，及為警攔查等
    情，惟矢口否認有何服用酒類不能安全駕駛動力交通工具而
    駕駛之犯行，辯稱，當天伊接受攔停臨檢時意識清楚，並非
    無安全駕駛動力交通工具之能力，且警方對伊施以酒精濃度
    測試時，並未依規定於飲酒後15分鐘始施測，是其所測得之
    數值不應被認可，再者，伊當天於警局進行生理評估檢測時
    ，共畫過3次同心圓測驗，警方並未提供伊畫得較工整之生
    理平衡檢測表供檢察官參考，是公訴人所認定之事實自有偏
    差云云。
三、經查，上開犯罪事實，業據證人即當時攔檢之臺北市政府警
    察局文山第二分局警備隊警員乙○○證稱，當天伊係於臺北
    市文山區○○○路○段469巷之巷口攔查酒駕勤務，當時因為
    被告的臉看起來比較潮紅一點，認為可能有酒駕，所以攔查
    被告，被告身上酒味比較重，感覺停車不是很穩等語明確（
    見本院卷第15頁），復有卷附呼氣酒精濃度檢測單、刑法第
    185條之3案件測試觀察紀錄表、臺北市政府警察局AEV65336
    2號舉發違反道路交通管理事件通知單、生理平衡檢測表、
    酒測前詢問飲酒時間或服用含酒精成份物品之確認單附卷可
    參（見偵查卷第9-13頁）。又乙○○與被告素不相識，並無
    宿怨，亦無仇隙，衡情應無干冒自身觸犯偽證重罪之風險，
    涉詞攀誣被告之可能，是其等上開證言，自堪採信。
四、被告雖以前詞置辦，然被告既已自承，伊係於96年6月15日2
    1時許至臺北縣新店市○○路之海產店與友人用餐、飲用啤
    酒，並於餐宴期間持續喝酒，共於該海產店待了1個多小時
    等語（見本院卷第17頁反面），是其自飲用酒類結束至翌（
    16日）日凌晨0時28分許為警方攔查之時，自已超過15分鐘
    ，況被告復於卷附之上開酒測前詢問飲酒時間或服用含酒精
    成份物品確認單中，「飲酒結束未逾15分鐘，經員警提供礦
    泉水漱口後，再施行酒測。」欄中親自簽名（見偵查卷第13
    頁），並於本院審理時自承，在酒測前警方有提供礦泉水予
    伊漱口等語（見本院卷第17頁反面），而證人乙○○亦於本
    院審理時證稱，被告於實施酒測當時，確實有先漱口等語（
    見本院卷第15頁反面），是依其實施呼氣酒精濃度測試之程
    序，已可排除絕大部分影響施測結果正確性之因素。另卷附
    生理平衡檢測表「畫圓圈」項目確為被告所畫之事實，業經
    被告自承無誤（見本院卷第14頁反面），證人乙○○復證稱
    ，這樣的檢測表移送出去需要2份，伊之單位存查需要1份，
    所以總共是畫了3份，都是被告本人自己測試畫上去的，送
    到檢察官那邊的那份，是3份當中的其中1份等語（見本院卷
    第15頁反面），則卷附上開檢測表「畫圓圈」項目之繪製情
    形，自得作為被告當時精神狀態之觀察依據。然依卷附生理
    平衡檢測表「畫圓圈」項目之檢測結果，被告繪製之線條出
    現觸碰邊線之情形，有該檢測表附卷可參（見偵查卷第12
    頁），顯見被告當時之精神狀態及平衡感並非穩定，被告雖
    辯稱伊當時於另2份生理平衡檢測表中所繪製之圓圈較為工
    整云云，然此縱屬實，亦難據此抹消被告繪製卷附生理平衡
    檢測表圓圈時所顯露之狀態。再者，按酒精對人體之影響程
    度，當呼氣酒精濃度達每公升0.25毫克時，將出現輕度協調
    功能降低之中毒症狀，當呼氣酒精濃度達每公升0.5毫克時
    ，為輕到中度中毒，有反應較慢、感覺減低、影響駕駛等症
    狀，業經行政院國軍退除役官兵輔導委員會臺北榮民總醫院
    （88）北總內字第26868號函闡釋綦詳（見本院卷第5頁）。
    被告飲酒後呼氣酒精濃度既已高達每公升0.55毫克，並於警
    方查獲時，有多話、臉頰潮紅、停車不穩等駕駛判斷力顯然
    欠佳之現象，有呼氣酒精濃度檢測單、刑法第185條之3案件
    測試觀察紀錄表及上開證人乙○○之證人筆錄在卷可佐，足
    認被告飲酒後，其注意力、控制力及反應能力均顯然減低，
    已達不能安全駕駛動力交通工具之狀態，至為明灼。綜上所
    述，被告上開所辯，顯係卸責之詞，不足採信。本案事證明
    確，被告服用酒類不能安全駕駛動力交通工具而駕駛犯行，
    堪以認定，應予依法論科。
五、核被告所為，係犯刑法第185條之3服用酒類不能安全駕駛動
    力交通工具而駕駛罪。爰審酌被告有如事實欄所載之緩起訴
    處分紀錄，猶無視政府機關一再宣導嚴禁酒後駕車，心存僥
    倖，放任自己飲酒後騎乘機車，顯乏尊重其他用路人生命、
    財產安全之觀念，且其犯後飾詞狡辯，毫無悔意，兼衡其智
    識程度、生活狀況等一切情狀，量處如主文所示之刑，並諭
    知易科罰金之折算標準。
據上論斷，應依刑事訴訟法第284條之1、第299條第1項前段，刑
法第185條之3、第41條第1項前段，刑法施行法第1條之1，判決
如主文。
本案經檢察官蕭方舟到庭執行職務
中　　華　　民　　國　　96　　年　　10　　月　　26　　日
                  交通法庭    法  官  林柏泓
如不服本判決，應於判決送達後十日內向本院提出上訴狀。
上正本證明與原本無異。
                              書記官  柯貞如
中　　華　　民　　國　　96　　年　　10　　月　　26　　日
附錄本案論罪科刑法條全文
中華民國刑法第185條之3
服用毒品、麻醉藥品、酒類或其他相類之物，不能安全駕駛動力
交通工具而駕駛者，處1年以下有期徒刑、拘役或3萬元以下罰金
。
